臺灣高雄地方法院民事判決　　　　　　 100年度訴字第1112號
原　　　告　莊乙真
被　　　告　陳思達
上列當事人間請求損害賠償事件，本院於民國100 年11月10日言
詞辯論終結，判決如下：
    主  文
原告之訴駁回。
訴訟費用由原告負擔。
    事實及理由
一、原告主張：被告於民國95年、96年間，打電話給原告之妻即
    訴外人洪秀芬，電話內容如附表編號1 、2 所示，恐嚇要傷
    害原告與洪秀芬當時年僅7 歲小孩，洪秀芬無法忍受被告在
    法庭一再說謊，且恐嚇持續進行中，故於98年3 月底，將電
    話錄音提供予原告，原告始知上情；又被告於95、96年間，
    趁原告不在家，假冒洪秀芬學生家長，多次深夜欺瞞警衛，
    想要擅闖原告住處，威脅傷害小孩，原告經離職警衛尤水泉
    於98年3 月底告知，始知上情；另被告於附表編號4 至10所
    示之時間，以行動電話傳送如附表編號4 至10所示之簡訊內
    容至原告行動電話，原告原認上開簡訊內容係恐嚇原告，於
    98年3 月底始知被告另有恐嚇傷害原告小孩之意，爰依民法
    侵權行為之法律關係，請求被告就上開電話恐嚇、擅闖住處
    、簡訊恐嚇部分，分別給付慰撫金新臺幣（下同）180 萬元
    、70萬元、50萬元，共計300 萬元。並聲明：被告應給付原
    告300 萬元。
二、被告則以：被告於95年6 月間發現配偶林佳蓉與原告發生婚
    外情，即請求原告停止不法行為，惟原告仍經常與林佳蓉外
    宿，且於95年8 月11日將林佳蓉誘離家庭，致被告與林佳蓉
    共同經營之補習班陷入經營困難，故於95年8 月間撥打電話
    請洪秀芬幫忙尋找林佳蓉，並無恐嚇傷害小孩之意；且被告
    於95年8 月間與林佳蓉姊姊一同前往洪秀芬住處，依照大廈
    規定先至管理室登記，由林佳蓉姊姊與管理員對話，表明來
    意係為請求洪秀芬協助尋找林佳蓉，並未假冒洪秀芬學生家
    長，管理員經由對講機通告後，告知洪秀芬已搬家，被告與
    林佳蓉姊姊隨即離去；又被告因家庭、事業同時遭受打擊，
    始傳送簡訊予原告，惟原告並未心生恐懼，反而以此為籌碼
    ，要求被告撤回妨害家庭之刑事告訴，被告為讓林佳蓉返家
    及回補習班任教，於95年10月25日無條件撤回刑事告訴，然
    原告不遵守約定，慫恿林佳蓉與被告離婚，被告始又傳送簡
    訊予原告，然原告亦未心生恐懼，反而於96年2 月19日至同
    年2 月25日與林佳蓉至南投遊玩，並拍攝性愛照片，被告於
    96年4 月12日搬離住處並離開補習班，自知與林佳蓉之婚姻
    無法挽回，即未與原告有任何接觸，原告主張並非實在；另
    附表編號1 至10之行為，係於95年間發生，迄今已有5 年，
    原告請求權已逾2 年時效而消滅；再洪秀芬業於97年間經法
    院判准與原告離婚確定，小孩監護權歸洪秀芬所有，若欲求
    償，亦非原告所得主張；況關於簡訊部分，業經臺灣高等法
    院高雄分院98年度重訴字第8 號判決確定，原告顯已重複起
    訴等語置辯。並聲明：請求駁回原告之訴。
三、兩造不爭執事項：
（一）原告與洪秀芬原為夫妻關係，嗣經法院於97年間裁判離婚
      確定。
（二）被告與林佳蓉原為夫妻關係，嗣協議離婚，於98年2 月13
      日完成離婚登記，並有兩願離婚協議書、戶籍謄本為證（
      見本院卷第20、178 頁）。
（三）被告有打電話予洪秀芬，電話內容如附表編號1 、2 所示
      ，原告於100 年10月20日補充狀所附錄音譯文為真正（見
      本院卷第155 頁）。
（四）被告（原告主張凌晨2 點多，被告主張晚上11點多）有前
      往原告住處要找洪秀芬。
（五）被告有傳送如如附表編號4 至10所示之簡訊內容，即原告
      100 年10月20日補充狀所附簡訊譯文7 則（見本院卷第15
      6 、157 頁）予原告，並有簡訊翻拍相片為證（見本院卷
      第159 至166 頁）。
（六）原告曾對被告提起傷害及恐嚇之刑事告訴，經臺灣高等法
      院高雄分院98年度上易字第59號判處罪刑確定，有上開刑
      事判決書為證（見本院卷第93至107 頁），並經本院依職
      權調取上開刑事卷，核閱屬實。
（七）原告曾於前開刑事案件，對被告提起侵權行為之刑事附帶
      民事訴訟，經臺灣高等法院高雄分院98年度重訴字第8 號
      判決被告應就傷害及恐嚇部分各賠償原告慰撫金2 萬元共
      計4 萬元，原告就其敗訴部分提起上訴，經最高法院99年
      度台上字第78號裁定駁回上訴確定，有上開民事判決書為
      證（見本院卷第108 至112 頁），並經本院依職權調取上
      開民事卷全卷，核閱無誤。
四、依兩造前開主張及陳述觀之，本件爭點厥為：(一)本件原告請
    求是否為確定判決之效力所及？(二)原告依侵權行為之法律關
    係，請求被告負賠償責任，有無理由？其損害賠償請求權，
    是否已罹於時效而消滅？本院分述判斷意見如下：
（一）本件原告請求是否為確定判決之效力所及？
      按原告之訴，其訴訟標的為確定判決之效力所及者，法院
      應以裁定駁回之，民事訴訟法第249 條第1 項第7 款定有
      明文。本件原告依民法侵權行為之法律關係，請求被告就
      如附表編號1 至10之侵權事實，賠償慰撫金共計300 萬元
      ，經查：
    1.關於附表編號9 、10部分，曾經臺灣高等法院高雄分院98
      年度重訴字第8 號判決被告應賠償原告2 萬元，並經最高
      法院99年度台上字第78號裁定駁回原告上訴確定，有上開
      民事判決書為證（見本院卷第108 至112 頁），並經本院
      依職權調取上開民事卷全卷，核閱無誤，原告此部分請求
      ，應依民事訴訟法第249 條第1 項第7 款規定，另以裁定
      駁回之。
    2.關於附表編號1 至8 部分，則非臺灣高等法院高雄分院98
      年度重訴字第8 號判決範圍，非為確定判決之效力所及，
      而應由本院為實體判決。
（二）原告依侵權行為之法律關係，請求被告負賠償責任，有無
      理由？其損害賠償請求權，是否已罹於時效而消滅？
      本件應為實體判決之範圍，為關於附表編號1 至8 部分，
      業如前述，茲分述判斷理由如下：
    1.關於附表編號1、2部分：
      按因故意或過失，不法侵害他人之權利者，負損害賠償責
      任；故意以背於善良風俗之方法，加損害於他人者亦同；
      違反保護他人之法律，致生損害於他人者，負賠償責任，
      但能證明其行為無過失者，不在此限，民法第184 條定有
      明文。可知侵權行為之構成有3 種類型，一為權利之侵害
      ，二為違反善良風俗之故意加害，三為違反保護他人之法
      律，然不論何種類型，均須具有「對權利人為不法加害行
      為」之要件。本件原告主張被告於95年、96年間，打電話
      給原告之妻洪秀芬，電話內容如附表編號1 、2 所示，恐
      嚇要傷害原告與洪秀芬當時年僅7 歲小孩等情，然原告既
      已自承被告打電話告知之對象為洪秀芬，而非原告，自難
      認被告所為上開行為之對象為原告，而認被告對原告有何
      不法加害行為，自與侵權行為之構成要件不符，原告此部
      分請求，洵屬無據。
    2.關於附表編號3 部分：
      原告主張被告深夜假冒洪秀芬學生家長名義，意圖闖進原
      告住處，嚴重威脅小孩安全等情，固提出其與當時大廈管
      理員尤水泉之電話錄音及譯文為證（見本院卷第158 頁）
      ，然被告既係經由大廈一樓出入口欲上樓尋找洪秀芬，並
      非以不正當手段迴避管理員直接上樓，且經大廈管理員阻
      止後即離去，而非執意闖入成功上樓，難認被告對原告有
      何不法加害行為，原告此部分請求，亦屬無據。
    3.關於附表編號4 至8 部分：
      按因侵權行為所生之損害賠償請求權，自請求權人知有損
      害及賠償義務人時起，2 年間不行使而消滅，自有侵權行
      為時起，逾10年者亦同，民法第197 條第1 項定有明文。
      查原告主張被告於95、96年間，傳送如附表編號4 至8 之
      簡訊內容，原告於98年3 月底始知被告另有恐嚇傷害小孩
      之意，故未罹於時效等語，然依上開簡訊內容所示，無法
      證明被告另有恐嚇傷害原告小孩之意，縱認簡訊內容另有
      包含恐嚇傷害小孩之意，亦屬使原告心生恐懼之單一行為
      ，原告不得就同一簡訊內容，主張對其構成2 個侵權行為
      ，而分別起算時效，原告對被告之侵權行為請求權時效，
      均應自知悉簡訊內容時起算，是原告此部分請求權，顯已
      罹於2 年時效而消滅。
五、綜上所述，關於附表編號9 、10部分，應由本院另以裁定駁
    回之，關於附表編號1 至3 部分，難認被告對原告有何不法
    加害行為，關於附表編號4 至8 部分，原告無法證明被告另
    有恐嚇傷害小孩之意，且請求權已罹於時效而消滅，從而，
    原告依民法侵權行為之法律關係，請求被告賠償慰撫金，為
    無理由，應予駁回。
六、本件事證已臻明確，兩造其餘主張及舉證，核與本件判決結
    果無影響，爰不再予斟酌，併此敘明。
七、結論：原告之訴為無理由，依民事訴訟法第78條，判決如主
    文。
中    華    民    國   100    年    12    月    9     日
                  民事第五庭法  官  秦慧君
以上正本係照原本作成。
如對本判決上訴，須於判決送達後20日內向本院提出上訴狀。如
委任律師提起上訴者，應一併繳納上訴審裁判費。
中    華    民    國   100    年    12    月    9     日
                            書記官  鄭筑尹
┌───────────────────────────────────────────────┐
│附表：原告主張被告侵權之時間、事實及請求金額                                                  │
├──┬────────┬──────────────────────────┬────────┤
│編號│     時  間     │          侵    權    事    實                      │    請求金額    │
│    │                │                                                    │   （新臺幣）   │
├──┼────────┼──────────────────────────┼────────┤
│ 1  │民國95、96年間  │被告打電話給原告之妻洪秀芬，電話內容：「洪小姐，其實│電話恐嚇部分，共│
│    │                │我不太相信你們已經搬家了，我要送你們小孩一個禮物，我│計請求180 萬元。│
│    │                │想我還是要送他比較好，所以我想我可能會到學校找他」。│                │
├──┼────────┼──────────────────────────┤                │
│ 2  │民國95、96年間  │被告打電話給原告之妻洪秀芬，電話內容：「洪小姐我今天│                │
│    │                │晚上本來要送禮物去給你們的小孩，可是聽說你們已經搬家│                │
│    │                │了，那我可能還要花錢再找你們」。                    │                │
├──┼────────┼──────────────────────────┼────────┤
│ 3  │民國95年、96年間│被告趁原告不在家時，假冒原告之妻洪秀芬鋼琴學生家長，│擅闖住處部分，請│
│    │                │多次三更半夜欺瞞警衛，想擅闖原告住處，嚴重威脅小孩安│求70萬元。      │
│    │                │全。                                                │                │
├──┼────────┼──────────────────────────┼────────┤
│ 4  │民國95年至97年間│被告以行動電話傳送簡訊至原告行動電話，簡訊內容：「徵│簡訊恐嚇部分，共│
│    │                │信社」，亦即將僱請徵信社尋找原告住處。              │計請求50萬元。  │
├──┼────────┼──────────────────────────┤                │
│ 5  │民國95年至97年間│被告以行動電話傳送簡訊至原告行動電話，簡訊內容：「  │                │
│    │                │34582 」，此為原告以前住處電話，被告以不正當方法取得│                │
│    │                │，特以簡訊透露對原告家人之威脅。                    │                │
├──┼────────┼──────────────────────────┤                │
│ 6  │民國95年9 月2 日│被告以行動電話傳送簡訊至原告行動電話，簡訊內容：「我│                │
│    │凌晨20時58分    │將到你家拜訪」，可見被告以不正當方法取得原告住處地址│                │
│    │                │，且其拜訪將有威脅家中老母、妻子及稚子之安全之虞。  │                │
├──┼────────┼──────────────────────────┤                │
│ 7  │民國95年9 月3 日│被告以行動電話傳送簡訊至原告行動電話，簡訊內容：「接│                │
│    │12時16分        │下來所發生的事希望你能挺得住」，原告當時不知道被告所│                │
│    │                │指為何，後來才知道被告意思是要恐嚇傷害原告小孩。    │                │
├──┼────────┼──────────────────────────┤                │
│ 8  │民國95年至97年間│被告以行動電話傳送簡訊至原告行動電話，簡訊內容：「最│                │
│    │                │後通牒」，被告意圖傷害原告小孩。                    │                │
├──┼────────┼──────────────────────────┤                │
│ 9  │民國95年7 月16日│被告以行動電話傳送簡訊至原告行動電話，簡訊內容：「再│                │
│    │凌晨0 時22 分   │不讓我老師回家再激怒我你會有意想不到的結果」，被告意│                │
│    │                │圖傷害原告小孩即為「意想不到的結果」。              │                │
├──┼────────┼──────────────────────────┤                │
│ 10 │民國95年8 月17日│被告以行動電話傳送簡訊至原告行動電話，簡訊內容：「我│                │
│    │14時5分         │要傾所有報復」，被告企圖傷害原告小孩。              │                │
├──┴────────┴──────────────────────────┴────────┤
│合計：300萬元                                                                                 │
└───────────────────────────────────────────────┘